台灣屏東地方法院刑事判決　　　　　　　100年度訴字第371號
公　訴　人　臺灣屏東地方法院檢察署檢察官
被　　　告　吳清惠
上列被告因違反毒品危害防制條例案件，經檢察官提起公訴（10
0 年度毒偵字第24號），被告於準備程序中就被訴事實為有罪之
陳述，經本院告知簡式審判程序之旨，並聽取被告及公訴人之意
見後，合議庭裁定由受命法官獨任進行簡式審判程序，判決如下
：
    主  文
吳清惠施用第一級毒品，處有期徒刑陸月，如易科罰金，以新臺
幣壹仟元折算壹日。
    事  實
一、吳清惠前於民國97年間因施用毒品案件，經本院以97年度毒
    聲字第345 號裁定送勒戒處所送觀察、勒戒後，因認有繼續
    施用毒品之傾向，經本院以97年度毒聲字第528 號裁定令入
    戒治處所施以強制戒治，於98年8 月11日停止戒治出所，並
    由臺灣屏東地方法院檢察署檢察官以98年戒毒偵字109 號為
    不起訴處分確定。詎其明知海洛因、甲基安非他命分別係毒
    品危害防制條例第2 條第2 項第1 款所定之第一級毒品、第
    二級毒品，不得非法持有、施用，於前開強制戒治執行完畢
    後5 年內，竟基於施用第一級毒品海洛因及第二級毒品甲基
    安非他命之犯意，於99年8 月27日中午12時許，在其友人所
    有停放於屏東縣屏東市○○○路旁某處之自用小客車內，以
    將海洛因與甲基安非他命一併摻於香菸內吸食之方式，施用
    第一級毒品海洛因及第二級毒品甲基安非他命1 次。嗣於99
    年8 月30日17時50分許，於屏東縣屏東市○○○路某處，為
    警攔查，因其為毒品治安顧慮及尿液調驗人口而經徵詢得其
    同意後採集尿液送驗，檢出海洛因代謝後之可待因、嗎啡陽
    性及甲基安非他命、安非他命陽性反應，始查悉上情。
二、案經屏東縣政府警察局屏東分局移送臺灣屏東地方法院檢察
    署檢察官偵查起訴。
    理  由
一、本件被告吳清惠所犯係死刑、無期徒刑、最輕本刑為3 年以
    上有期徒刑以外之罪，其於準備程序中就被訴事實為有罪之
    陳述，經本院告知簡式審判程序之旨，並聽取公訴人及被告
    意見後，本院認無不得或不宜改依簡式審判程序進行之處，
    經合議庭裁定由受命法官獨任依簡式審判程序審理，合先敘
    明。
二、被告吳清惠對於前揭時、地，施用第一級毒品海洛因及第二
    級毒品甲基安非他命之事實，於本院準備程序及審理中均坦
    承不諱( 見本院卷第25頁背面、第32頁正面) ，而被告為警
    查獲時所採集之尿液檢體，經送臺灣檢驗科技股份有限公司
    以酵素免疫分析法及氣相層析質譜檢驗，其結果呈現海洛因
    代謝後之可待因、嗎啡陽性及甲基安非他命陽性反應，有該
    公司99年9 月23日KH/2010/00000000號濫用藥物檢驗報告1
    紙( 見警卷第24頁) 在卷可稽，並有吳清惠之尿液檢體監管
    紀錄表、屏東縣政府警察局屏東分局崇蘭派出所毒品案件涉
    嫌人尿液採證編號姓名對照表各1 紙、被告之尿液初步試劑
    檢驗呈毒品反應結果照片1 張( 見警卷第11、12、25頁) 附
    卷可佐，足徵被告上開任意性之自白核與事實相符，應堪信
    為真實。是本件事證明確，被告吳清惠上開施用第一級毒品
    海洛因及第二級毒品甲基安非他命之犯行，洵堪認定。
三、核被告吳清惠上開所為，係犯毒品危害防制條例第10條第1
    項之施用第一級毒品罪及同法第10條第2 項之施用第二級毒
    品罪。被告施用第一級毒品海洛因、第二級毒品甲基安非他
    命前持有第一級毒品海洛因、第二級毒品甲基安非他之低度
    行為，已為其施用第一級毒品海洛因、第二級毒品甲基安非
    他之高度行為所吸收，應不另論罪。又被告同時施用第一級
    毒品海洛因及第二級毒品甲基安非他命，係以一個行為同時
    觸犯施用第一級毒品罪及第二級毒品罪，為想像競合犯，應
    依刑法第55條規定，從一重之施用第一級毒品罪處斷。至公
    訴意旨認被告上開所犯係分別觸犯施用第一級毒品罪及施用
    第二級毒品罪，應予分論併罰乙節，然本院審酌被告於本院
    審理時供陳其係以將甲基安非他與海洛因一併摻於香菸內吸
    食之方式，同時施用第一級毒品海洛因及第二級毒品甲基安
    非他命1 次等語，有本院100 年4 月20日審判筆錄( 見本院
    卷第32頁) 在卷可憑，而據起訴書所載證據，僅足證明被告
    曾施用第一級毒品海洛因及第二級毒品甲基安非他命，再者
    ，綜觀全案卷證亦無任何積極證據足資認定被告係於不同時
    地、以不同方法分別施用上開2 種毒品，況且於醫學實務上
    ，同時施用此2 種毒品，並非無可能( 此為本院辦理刑事審
    判業務職務經驗上所知之事項) ，是被告辯稱同時施用上開
    2 種毒品等語，尚非無稽，故本件既無法證明被告係分別施
    用第一級毒品海洛因及第二級毒品甲基安非他命，則依罪疑
    唯輕法則，自應為被告有利之認定，準此，公訴意旨前揭所
    認被告所犯應予分論併罰乙情，尚有未合，附此敘明。爰審
    酌被告前因施用毒品案件，經勒戒、觀察及強制戒治等程序
    ，並經檢察官為不起訴處分確定後，仍不知悛悔，再次違犯
    本件施用毒品之罪，顯然缺乏戒絕毒品之決心，惟念及其施
    用毒品行為乃自戕一己之身體健康，尚未害及他人，且其於
    犯罪後於本院審理中尚知坦承犯行，態度尚可，暨衡及其素
    行、智識程度、生活狀況等一切情狀，量處如主文所示之刑
    ，另酌以其教育程度為國小畢業，家庭經濟情況為貧寒( 見
    警卷調查筆錄受詢問人欄所載) 等情，諭知如主文所示之易
    科罰金折算標準。至檢察官就被告上開所犯，雖具體求處有
    期徒刑1 年2 月，惟本院審酌上揭諸情，認本件上開所量處
    之刑，應屬適當，附此敘明。
據上論斷，應依刑事訴訟法第273 條之1 第1 項、第284 條之1
、第299 條第1 項前段，毒品危害防制條例第10條第1 項、第2
項，刑法第11條、第55條、第41條第1 項前段，判決如主文。
本案經檢察官鍾佩真到庭執行職務。
中    華    民    國   100    年    4     月    29    日
                 刑事第一庭   法  官  許瑜容
以上正本證明與原本無異。
如不服本判決應於收受判決後10日內向本院提出上訴書狀，並應
敘述具體理由；其未敘述上訴理由者，應於上訴期間屆滿後20日
內向本院補提理由書（均須按他造當事人之人數附繕本）「切勿
逕送上級法院」。
中    華    民    國   100    年    4     月    29    日
                               書記官  龔惠婷
附錄本案論罪科刑法條全文：
毒品危害防制條例第10條
施用第一級毒品者，處六月以上五年以下有期徒刑。
施用第二級毒品者，處三年以下有期徒刑。